臺灣桃園地方法院刑事判決
111年度易字第1081號
公  訴  人  臺灣桃園地方檢察署檢察官
被      告  郭志宏


上列被告因毒品危害防制條例案件，經檢察官聲請以簡易判
決處刑（111年度偵緝字第2929號），本院認不宜以簡易判決處
刑（111年度壢簡字第2060號），改依通常程序審理，判決如下
：
    主  文
本件公訴不受理。
    理  由
一、聲請簡易判決處刑意旨略以：被告甲○○明知1-苯基-2-(1-吡
    咯烷基)-1-戊酮屬毒品危害防制條例第2條第2項第2款所列
    管之第二級毒品，不得持有，竟基於持有第二級毒品之犯意
    ，於不詳時間、不詳地點，以不詳價格，向真實姓名年籍不
    詳之人購買摻有第二級毒品1-苯基-2-(1-吡咯烷基)-1-戊酮
    成分之香菸及菸草而持有之，嗣於民國111年3月14日中午12
    時18分許，在桃園市○○區○○○街000○0號住處，為警查獲，並
    扣得摻有第二級毒品1-苯基-2-(1-吡咯烷基)-1-戊酮成分之
    香菸3支(毛重共計4.5公克)、及摻有第二級毒品1-苯基-2-(
    1-吡咯烷基)-1-戊酮成分之菸草1包(驗前淨重144.73公克)
    。因認被告涉犯毒品危害防制條例第11條第2項持有第二級
    毒品罪嫌等語。
二、按起訴之程序違背規定者，應諭知不受理之判決；不受理判
    決得不經言詞辯論為之；檢察官聲請以簡易判決處刑之案件
    ，法院於審理後，認應為無罪、免訴、不受理或管轄錯誤判
    決之諭知者，應適用通常程序審判之，刑事訴訟法第303條
    第1款、第307條、第452條、第451條之1第4項但書，分別定
    有明文。次按刑法上所謂吸收犯，係指一罪所規定之構成要
    件，為他罪構成要件所包括，因而發生吸收關係者而言。如
    意圖供自己施用而持有毒品，進而施用，則其持有之低度行
    為，當然為高度之施用行為所吸收，不另論以持有毒品罪（
    最高法院101年度台上字第5858號判決意旨參照）。再按因
    施用而持有第二級毒品（未達純質淨重20公克），其持有之
    低度行為，為施用之高度行為吸收，二者為實質上一罪，若
    施用毒品行為經裁定執行觀察勒戒，檢察官復就持有毒品之
    行為提起公訴，顯然違背起訴之程序規定，應為不受理判決
    （最高法院98年度台非字第302號判決、94年度台非字第180
    號判決意旨參照）。末按犯第10條之罪者，檢察官應聲請法
    院裁定，或少年法院（地方法院少年法庭）應先裁定，令被
    告或少年入勒戒處所觀察、勒戒，其期間不得逾2月；觀察
    、勒戒後，檢察官或少年法院（地方法院少年法庭）依據勒
    戒處所之陳報，認受觀察、勒戒人無繼續施用毒品傾向者，
    應即釋放，並為不起訴之處分或不付審理之裁定；認受觀察
    、勒戒人有繼續施用毒品傾向者，檢察官應聲請法院裁定或
    由少年法院（地方法院少年法庭）裁定令入戒治處所強制戒
    治，其期間為6個月以上，至無繼續強制戒治之必要為止。
    毒品危害防制條例第20條第1 、2 項分別定有明文。
三、經查：
  ㈠被告於不詳時間、不詳地點，以不詳價格，向真實姓名年籍
    不詳之人購買摻有第二級毒品1-苯基-2-(1-吡咯烷基)-1-戊
    酮成分之香菸及菸草而持有之，嗣於111年3月14日中午12時
    18分許，在桃園市○○區○○○街000○0號住處，為警查獲，並扣
    得摻有第二級毒品1-苯基-2-(1-吡咯烷基)-1-戊酮成分之香
    菸3支(毛重共計4.5公克)、及摻有第二級毒品1-苯基-2-(1-
    吡咯烷基)-1-戊酮成分之菸草1包(驗前淨重144.73公克)等
    情，業據被告甲○○於警詢及偵查中坦承在卷，並有桃園市政
    府警察局中壢分局扣押筆錄、扣押物品目錄表、內政部警政署
    刑事警察局111年3月23日刑鑑字第1110028761號鑑定書各1
    份、台灣尖端先進生技醫藥股份有限公司毒品證物鑑定分析
    報告3份等在卷可稽，首堪認定。
  ㈡又被告於警詢供述：扣案之上開香菸、菸草，均為其所有、
    是供其自己施用、最後一次施用為111年3月14日上午11時許
    等語（見偵卷第8至9頁），並於偵查中供稱：扣案毒品是要
    供自己施用的，購買時間、地點伊都忘記了等語(見偵緝卷
    第45至47頁)，顯見扣案之上開香菸3支、菸草1包，應為被
    告為供己施用而持有無誤。再參，被告於111年3月14日為警
    查獲後，於同日下午1時35分經採尿送檢，其尿液檢出第二
    級毒品1-苯基-2-(1-吡咯烷基)-1-戊酮，此有內政部警政署
    刑事警察局111年6月30日刑鑑字第1110035334號鑑定書在卷
    可參(見偵卷第103頁)，核與被告上開供述相符，足見上開
    扣案香菸3支、菸草1包，為被告同一次購買後於111年3月14
    日上午施用所剩，是本案被告遭查獲持有含有第二級毒品1-
    苯基-2-(1-吡咯烷基)-1-戊酮成分之上開香菸3及菸草1包之
    犯行，應為其施用第二級毒品1-苯基-2-(1-吡咯烷基)-1-戊
    酮之高度行為所吸收。
  ㈢惟被告本次施用第二級毒品之犯行，並未經檢察官應聲請法
    院裁定，而未經入勒戒處所觀察、勒戒，此有被告知臺灣高
    等法院被告前案紀錄表在卷可稽，揆之上開說明，本案被告
    持有上開毒品之犯行，不得逕行起訴或聲請簡易判決處刑。
四、綜上所述，檢察官就被告施用第二級毒品甲基安非他命未經
    觀察勒戒，為施用而持有本案第二級毒品甲基安非他命之行
    為，聲請簡易判決處刑，其聲請簡易判決處刑之程序應屬違
    背規定，爰不經言詞辯論，逕為不受理之判決。　　
五、至違禁物、專科沒收之物、供犯罪所用、犯罪預備之物或犯
    罪所得等，因沒收新制施行後，沒收已非附屬於主刑之從刑
    ，倘經判決公訴不受理，案內違禁物、專科沒收之物、供犯
    罪所用、犯罪預備之物或犯罪所得等，仍得由檢察官視個案
    情節另依刑事訴訟法第455條之34規定聲請法院裁定單獨宣
    告沒收之，附此敘明。
六、據上論斷，應依刑事訴訟法第452條、第303條第1款、第307
     條，判決如主文。
中　　華　　民　　國　　111 　年　　11　　月　　10　　日
                  刑事第十六庭    法　官  鄧瑋琪
以上正本證明與原本無異。
如不服本判決應於收受判決後20日內向本院提出上訴書狀，並應
敘述具體理由。其未敘述上訴理由者，應於上訴期間屆滿後20日
內向本院補提理由書(均須按他造當事人之人數附繕本)「切勿逕
送上級法院」。　　　　　　　　　
　　　　　　　　　　　　　　    　書記官　陳崇容　　　
中　　華　　民　　國　　111 　年　　11　　月　　14　　日